臺灣高等法院刑事裁定
110年度聲字第94號
聲  請  人  臺灣高等檢察署檢察官
受  刑  人  許東偉



上列聲請人因受刑人數罪併罰有二裁判以上，聲請定其應執行之
刑（聲請案號：臺灣高等檢察署年度執聲字第號），本院裁定如
下：
    主  文
許東偉犯如附表所示各罪所處之刑，應執行有期徒刑拾壹年拾月
月。
    理  由
一、聲請意旨略以：受刑人許東偉因強盜等數罪，先後經判決確
    定如附表，應依刑法第53條、第50條第1項但書、第2項、第
    51條第5款之規定，定其應執行之刑，爰依刑事訴訟法第477
    條第1項聲請裁定等語。
二、按裁判確定前犯數罪者，併合處罰之；數罪併罰，分別宣告
    其罪之刑，若宣告多數有期徒刑者，於各刑中之最長刑期以
    上，各刑合併之刑期以下，定其刑期，但不得逾30年，刑法
    第50條第1項前段、第51條第5款分別定有明文。又數罪併罰
    ，有二裁判以上者，依第51條之規定，定其應執行之刑，同
    法第53條亦定有明文。次按刑事訴訟法第370條第2項、第3
    項，已針對第二審上訴案件之定應執行之刑，明定有不利益
    變更禁止原則之適用；分屬不同案件之數罪併罰，倘一裁判
    宣告數罪之刑，曾經定其執行刑，再與其他裁判宣告之刑定
    其執行刑時，在法理上亦應同受此原則之拘束（最高法院10
    3年度第14次刑事庭會議決議意旨參照）。基此，上開更定
    之應執行刑，不應比前定之應執行刑加計其他裁判所處刑期
    或所定應執行刑後為重，否則即與法律秩序理念及法律目的
    之內部界限有違，難謂適法（最高法院93年度台非字第192
    號判決意旨參照）。又按裁判確定前犯數罪者，併合處罰之
    ，但有得易科罰金之罪與不得易科罰金之罪之情形，受刑人
    請求檢察官聲請定應執行刑者，依第51條規定定之，刑法第
    50條第1項但書第1款、第2項定有明文。另數罪併罰中之一
    罪，依刑法規定得易科罰金，若因與不得易科之他罪併合處
    罰結果而不得易科罰金時，原可易科部分所處之刑，自亦無
    庸為易科折算標準之記載（司法院大法官釋字第144號、第6
    79號解釋意旨參照）
三、經查：本件受刑人許東偉因犯如附表各編號所示之各罪，先
    後經判處如附表各編號所示之刑，均經分別確定在案，且各
    罪均為附表編號1裁判（106年2月24日）確定前所犯，有各
    該刑事判決書附卷可憑。其中受刑人所犯如附表編號1、5、
    6所示之罪所處之刑得易科罰金，附表編號2、3、4、7所示
    之罪所處之刑則不得易科罰金，原不得合併定應執行刑。然
    查：受刑人業已請求檢察官就附表各編號所示之罪合併聲請
    定應執行刑，此有「定刑聲請切結書0○○○○)」1份在卷可稽
    （見本院卷第9頁），合於刑法第50條第2項之規定，檢察官
    就附表所示各編號之罪聲請合併定應執行刑，核無不合，應
    予准許。爰審酌本件內部性及外部性界限，及受刑人所犯如
    附表所示各罪之犯罪類型、動機、態樣、侵害法益之性質部
    分同類、部分不同及行為次數等情狀，復就其所犯之罪整體
    評價其應受非難及矯治之程度，並兼衡刑罰經濟與公平、比
    例等原則，定其應執行之刑如主文所示。至受刑人所犯如附
    表編號1、5、6所示之罪，原雖得易科罰金，惟因與不得易
    科罰金之如附表編號2、3、4、7所示之罪併合處罰結果而不
    得易科罰金時，即無庸為易科罰金之記載。　　　　
四、據上論斷，應依刑事訴訟法第477條第1項，刑法第2條第1項
    但書、第53條、第51條第5款、第50條第1項但書、第2項，
    裁定如主文。
中　　華　　民　　國　　110 　年　　1 　　月　　15　　日
                  刑事第二十庭  審判長法　官  王復生
　　　　　　　　　　　　　　　　　    法　官  遲中慧
　　　　　　　　　　　　　　　　　    法　官  蕭世昌
以上正本證明與原本無異。
如不服本裁定，應於收受送達後五日內向本院提出抗告狀。
                                      書記官  賴又瑄
中　　華　　民　　國　　110 　年　　1 　　月　　18　　日

附表：受刑人許東偉定應執行刑案件一覽表
編      號  1 2 3 罪      名  不能安全駕駛 致交通危險罪 毒品危害防制條例 毒品危害防制條例 宣  告  刑  有期徒刑2月 有期徒刑3年8月 有期徒刑3年8月 犯 罪 日 期  105.5.26 105.11.16 105.12.13 偵查機關案號  新北地檢105年度 速偵字第2419號 新北地檢106年度 偵字第12576號 新北地檢106年度 偵字第12576號 最後 事實審 法院 新北地院 臺灣高院 臺灣高院  案號 105年度交簡上字 第363號 107年度上訴字 第1136號 107年度上訴字 第1136號  判決日期 106.02.24 107.08.07 107.08.07 確定 判決 法院 新北地院 最高法院 最高法院  案號 105年度交簡上字 第363號 108年度上易字 第1238號 108年度上易字 第1238號  判決確定日期 106.02.24 108.04.24 108.04.24 是否為得易科罰金之案件  是 否 否 備       註  新北地檢106年度 執字第6824號 新北地檢108年度 執字第7125號 新北地檢108年度 執字第7125號   編號1、5、6定應執行有期徒刑8月(108年度執更字第851號) 編號2、3、4定應執行有期徒刑7年10月    編號1-6定應執行有期徒刑8年2月(108年度執更字第4864號)   

編      號  4 5 6 罪      名  毒品危害防制條例 妨害公務 毀棄損壞 宣  告  刑  有期徒刑6年 有期徒刑6月 有期徒刑3月 犯 罪 日 期  105.11.14 105.12.21 105.12.21 偵查機關案號  新北地檢106年度 偵字第12576號 新北地檢106年度 偵字第10518號 新北地檢106年度 偵字第10518號 最後 事實審 法院 臺灣高院 新北地院 新北地院  案號 107年度上訴字 第1136號 107年度交訴字 第18號 107年度交訴字 第18號  判決日期 107.08.07 107.09.18 107.09.18 確定 判決 法院 最高法院 新北地院 新北地院  案號 108年度台上字 第1238號 107年度交訴字 第18號 107年度交訴字 第18號  判決確定日期 108.04.24 107.10.30 107.10.30 是否為得易科罰金之案件  否 是 是 備       註  新北地檢108年度 執字第7125號 新北地檢107年度 執字第18264號 新北地檢107年度 執字第18264號   編號2、3、4定應執行有期徒刑7年10月 編號1、5、6定應執行有期徒刑8月 (108年度執更字第851號)    編號1-6定應執行有期徒刑8年2月(108年度執更字第4864號)   

編      號  7 罪      名  強盜 宣  告  刑  有期徒刑4年 犯 罪 日 期  106.1.29~106.1.30 偵查機關案號  新北地檢106年度 偵字第10072號 最後 事實審 法院 臺灣高院  案號 108年度上訴字 第839號  判決日期 108.10.24 確定 判決 法院 最高法院  案號 109年度台上字 第5062號  判決確定日期 109.11.18 是否為得易科罰金之案件  否 備       註  新北地檢109年度 執字第15057號